臺灣臺北地方法院民事判決　　　　　　100年度重訴字第864號
原　　　告　　華南商業銀行股份有限公司
法定代理人　　王濬智
訴訟代理人　　許明峰
被　　　告　　展赫貿易有限公司
兼法定代理人　王惠美
被　　　告　　黃南斌
上列當事人間清償借款事件，本院於中華民國100年9月22日言詞
辯論終結，判決如下：
    主      文
被告應連帶給付原告新臺幣貳佰萬元，及如附表一所示之利息及
違約金。
被告應連帶給付原告美金壹拾參萬玖仟零壹拾參元伍角，及如附
表二所示之利息及違約金。
訴訟費用由被告連帶負擔。
    事實及理由
甲、程序方面：
一、按當事人得以合意定第一審管轄法院，但以關於由一定法律
    關係而生之訴訟為限，前項合意，應以文書為之，民事訴訟
    法第24條定有明文。本件被告王惠美、黃南斌住所雖非屬本
    院管轄，惟依兩造所簽訂之授信約定書第17條約定，合意以
    本院為第一審管轄法院，是本院就本件訴訟應有管轄權。
二、按訴狀送達後，原告不得將原訴變更或追加他訴，但請求之
    基礎同一，或擴張或減縮應受判決事項之聲明者，原告得將
    原訴變更或追加他訴，民事訴訟法第255條第1項第2款、第3
    款分別定有明文。經查，本件原告原起訴聲明為：(一)被告應
    連帶給付原告新臺幣（下同）200萬元及如附表一所示之利
    息、違約金。(二)被告應連帶給付原告美金139,013元5角，及
    如附表二所示之利息及違約金。嗣於100 年9月22日於言詞
    辯論程序中更正利息起算日為100年5月17日，違約金起算日
    為100年6月17日，核其訴之變更，所主張基礎事實相同，僅
    調整請求之利息及違約金時點，屬減縮應受判決事項聲明，
    揆諸首揭說明，其所為訴之變更，應予准許。
乙、實體方面：
一、原告主張略以：
  (一)被告展赫貿易有限公司（以下簡稱「展赫公司」）為資金周
    轉之需，於97年7月24日邀同被告王惠美、黃南斌為連帶保
    證人，與原告簽訂保證書，約定總授信額度在2,000萬元範
    圍內與原告簽訂授信契約書為往來，就對被告展赫公司所負
    債務負連帶清償責任之契約書。嗣被告展赫公司自97年7月
    16日，與原告簽訂「授信動撥申請書兼借款憑證」2份，分
    別向原告各借款100萬元，授信期間為99年7月16日至100年7
    月16日止，利息依原告之貨幣市場90天期均價利率加碼年率
    1.967﹪（合計為年率3.451﹪），嗣後以貸放日後每滿3個
    月之相對日為利率變動調整日，自調整日起隨同調整（目前
    合計為年率3.541﹪），如遲延給付本金或利息時，除仍按
    上開利率計息外，並均約定逾期清償在6個月以內者，按約
    定利率10%，逾期超過6個月以上者，按約定利率20%計算違
    約金，詎被告展赫公司僅繳納利息至100年5月16日止，未依
    約清償。
  (二)另被告展赫公司依授信契約書中之委任開發遠期信用狀條款
    約定，分別於99年9月23日、99年10月22日填具2張「開發信
    用狀申請書」，金額為美金66,101元、72,912.5元，經原告
    開發遠期信用狀由國外銀行為其墊款，利息按「授信動撥申
    請書兼借款證」或其他相關文件上所載利率條款計付，並另
    約定未依約履行外幣債務時，應依「原訂貸（墊）款利率」
    、遲延日原告「基準利率加碼2.5﹪」與遲延日原告掛牌「
    外幣（墊）款利率」三者孰高為準，計付遲延利息，且若未
    按期清償者，其逾期清償在6個月以內者，按上開利率10﹪
    ，超過6個月者，超過部分按上開利率20﹪計付違約金。詎
    被告展赫公司就其中一筆墊款於100年4月7日到期竟未為清
    償，依授信契約書共通條款第7條約定，任何一件債務不依
    約清償本金或利息，即喪失期限利益，所有債務視為全部到
    期。迭經催討無效，被告展赫公司尚積欠200萬元、美金139
    ,013元5角及如附表一、二所示之利息及違約金。被告王惠
    美、黃南斌為連帶保證人，應負連帶清償責任，爰依消費借
    貸及連帶保證之法律關係，提起本件訴訟等語。
  (三)並聲明：
  1.被告應連帶給付原告200萬元，及如附表一所示之利息及違
    約金。
  2.被告應連帶給付原告美金139,013元5角，及如附表二所示之
    利息及違約金。
二、被告王惠美、黃南斌則辯以：
    就被告展赫公司、王惠美、黃南斌積欠原告上開債務均不爭
    執，被告黃南斌亦表示被告展赫公司願與原告和解等語。
三、經查，原告主張之事實，業據其提出保證書1件、授信動撥
    申請書兼借款憑證2件、授信契約書1件、開發信用狀申請書
    2件、信用狀2件、進口到單交易記錄單2件等影本為證，核
    屬相符。被告王惠美、黃南斌被就告展赫公司積欠原告主張
    之款項一事，均不爭執（見本院卷100年9月22日言詞辯論筆
    錄），依民事訴訟法第280條第1項前段之規定，被告對原告
    主張之上開事實，於言詞辯論時不爭執者，視同自認，堪信
    原告主張為真實。從而，原告依消費借貸及連帶保證之法律
    關係請求被告連帶給付原告200萬元，及如附表一所示之利
    息及違約金；被告應連帶給付原告美金139,013元5角，及如
    附表二所示之利息及違約金，為有理由，應予准許。
四、本件事證已臻明確，兩造其餘攻擊、防禦方法及所為之立證
    ，經核與判決之結果不生影響，毋庸逐一論述，併予敘明。
五、據上論結，原告之訴有理由，爰依民事訴訟法第85條第2項
    ，判決如主文。
中    華    民    國    100    年    9    月    23    日
                  民事第五庭   法  官   郭顏毓
以上正本係照原本作成
如對本判決上訴，須於判決送達後20日內向本院提出上訴狀。如
委任律師提起上訴者，應一併繳納上訴審裁判費。
中    華    民    國    100    年    9    月    23  日
                              書記官    林政彬
附表一：
┌──┬─────┬─────┬────────┬────────┐
│編號│ 借款金額 │          │利            息│                │
│    │（新臺幣）│ 積欠本金 ├───┬────┤違約金計算期間及│
│    ├─────┤（新臺幣）│ 年息 │計算期間│利率            │
│    │借款起迄日│          │      │（民國）│     （民國）   │
├──┼─────┼─────┼───┼────┼────────┤
│    │1,000,000 │          │      │        │自100年6月17日起│
│    │元        │          │      │自100年5│至清償日止，逾期│
│    ├─────┤          │      │月17日起│在6個月以內者， │
│ 1  │自99年7月1│1,000,000 │3.541%│至清償日│按約定利率10%， │
│    │6日起至100│元        │      │止      │超過6個月以上者 │
│    │年7月16日 │          │      │        │，按約定利率20% │
│    │止        │          │      │        │                │
├──┼─────┼─────┼───┼────┼────────┤
│    │1,000,000 │          │      │        │自100年6月17日起│
│    │元        │          │      │自100年5│至清償日止，逾期│
│    ├─────┤1,000,000 │3.541%│月17日起│在6個月以內者， │
│ 2  │自99年7月1│元        │      │至清償日│按約定利率10%， │
│    │6日起至100│          │      │止      │超過6個月以上者 │
│    │年7月16日 │          │      │        │，按約定利率20% │
│    │止        │          │      │        │                │
├──┼─────┼─────┼───┴────┴────────┤
│合計│2,000,000 │2,000,000 │                                  │
│    │元        │元        │                                  │
└──┴─────┴─────┴─────────────────┘
附表二：
┌──┬─────┬─────┬────────┬────────┐
│編號│ 借款金額 │          │利            息│                │
│    │（美金）  │ 積欠本金 ├───┬────┤違約金計算期間及│
│    ├─────┤（美金USD │ 年息 │計算期間│利率            │
│    │借款起迄日│）        │      │（民國）│     （民國）   │
├──┼─────┼─────┼───┼────┼────────┤
│    │          │          │      │        │                │
│    │66,101元  │          │      │        │自100年4月8日起 │
│    │          │          │      │        │至清償日止，逾期│
│    ├─────┤          │      │自100年 │在6個月以內者， │
│ 1  │自99年9月 │66,101元  │6.25% │2月6日起│按約定利率10%， │
│    │23日起至10│          │      │至100年4│超過6個月以上者 │
│    │0年4月7日 │          │      │月7止   │，按約定利率20% │
│    │止        │          │      │        │                │
├──┼─────┼─────┼───┼────┼────────┤
│    │72,912.5  │          │      │        │自100年5月17日起│
│    │元        │          │      │        │至清償日止，逾期│
│    ├─────┤          │      │自100年 │在6個月以內者， │
│ 2  │自99年10月│72,912.5元│6.25% │2月15日 │按約定利率10%， │
│    │22日起至10│          │      │起至100 │超過6個月以上者 │
│    │0年5月16日│          │      │年5月16 │，按約定利率20% │
│    │止        │          │      │止      │                │
├──┼─────┼─────┼───┴────┴────────┤
│    │          │          │                                  │
│    │          │          │                                  │
│合計│139,013.5 │139,013.5 │                                  │
│    │元        │元        │                                  │
└──┴─────┴─────┴─────────────────┘